臺灣屏東地方法院刑事判決　　　　　　　 94年度訴字第930號
公　訴　人　臺灣屏東地方法院檢察署檢察官
被　　　告　甲○○
上列被告因違反毒品危害防制條例案件，經檢察官提起公訴（94
年度毒偵字第2056號），被告於準備程序中就被訴事實為有罪之
陳述，本院合議庭裁定改依簡式審判程序審理，判決如下：
     主  文
甲○○連續施用第一級毒品，累犯，處有期徒刑拾月，扣案之第
一級毒品海洛因壹包（含袋重零點柒貳公克）沒收銷燬之；又連
續施用第二級毒品，累犯，處有期徒刑肆月。應執行有期徒刑壹
年，扣案之第一級毒品海洛因壹包（含袋重零點柒貳公克）沒收
銷燬之。
     事  實  及  理  由
一、甲○○前因贓物案件，經本院於民國90年7 月30日以90年度
    易字第734 號判處有期徒刑1 年6 月，該案上訴後，復經臺
    灣高等法院高雄分院於90年9 月25日以90年度上易字第1564
    號駁回上訴而判決確定，並於92年6 月17日縮短刑期執行完
    畢。且前因施用毒品案件，於90年間經本院裁定送強制戒治
    ，嗣經裁定停止戒治，所餘期間交付保護管束，於91年5 月
    7 日強制戒治期滿，其保護管束未經撤銷，視為執行完畢，
    而由臺灣屏東地方法院檢察署檢察官於91年5 月20日以91年
    度戒毒偵字第120 號為不起訴處分確定。詎其仍不思戒除惡
    習，復於前開強制戒治執行完畢後5 年內基於施用第一級毒
    品海洛因之概括犯意，自94年6 月間某日起至94年7 月28日
    15時許止，連續在屏東縣恆春鎮○○里○○路3 巷1 弄8 號
    住處，以將海洛因摻入香菸吸食之方式，施用第一級毒品海
    洛因多次；且另基於施用第二級毒品甲基安非他命之概括犯
    意，自94年6 月間某日起至94年7 月28日15時許止，連續在
    上開住處，以燒烤之方式，施用第二級毒品甲基安非他命多
    次。嗣為警於94年7 月30日10時30分許，在屏東縣恆春鎮○
    ○里○○路3 巷1 弄8 號內查獲其與林冠州共有供其等施用
    之海洛因1 包（含袋重0.72公克），且經其同意採尿送驗後
    ，其尿液呈嗎啡、甲基安非他命陽性反應。
二、上開被告甲○○施用第一、二級毒品之犯罪事實，業經被告
    於本院審理時供承不諱，且被告於前述查獲期日經員警所採
    集之尿液，經送驗結果，呈嗎啡、甲基安非他命陽性反應，
    有臺灣檢驗科技股份有限公司94年8 月15日報告編號KＺ0000
    00000000號濫用藥物尿液檢驗報告1 紙在卷可稽，又扣案之
    白色粉末1 包（含袋重0.72公克），經送請法務部調查局鑑
    驗結果，確係第一級毒品海洛因無訛，有法務部調查局94年
    9 月30日調科壹字第240003869 號鑑定通知書1 紙附卷可佐
    ，堪認被告上開不利於己之自白，確與事實相符，應可採信
    。
三、查海洛因、甲基安非他命分別係毒品危害防制條例第2 條第
    2 項第1 、2 款所定之第一、二級毒品，不得非法持有、施
    用。故核被告所為，係犯毒品危害防制條例第10條第1 項、
    第2 項施用第一級、第二級毒品罪。其於施用海洛因與甲基
    安非他命前持有海洛因與甲基安非他命犯行，各為其施用之
    高度行為所吸收，均不另論罪。被告多次施用海洛因及甲基
    安非他命之行為，時間緊接，分別觸犯構成要件相同之罪名
    ，顯係基於概括犯意為之，應均論以連續犯並加重其刑。另
    被告前因贓物案件，經本院於90年7 月30日以90年度易字第
    734 號判處有期徒刑1 年6 月，該案上訴後，復經臺灣高等
    法院高雄分院於90年9 月25日以90年度上易字第1564號駁回
    上訴而判決確定，並於92年6 月17日縮短刑期執行完畢，有
    臺灣屏東地方法院檢察署刑案資料查註紀錄表及臺灣高等法
    院被告前案紀錄表各1 份在卷可稽，其於有期徒刑執行完畢
    後5年以內再犯本件有期徒刑以上之前述2罪，均為累犯，應
    加重其刑，其有2 種刑之加重事由，均應遞加重之。而被告
    所犯之上述2 罪，犯意各別，行為互異，應分論併罰之。爰
    審酌被告曾因施用毒品經送戒治處所施以強制戒治後，仍未
    能戒斷其施用毒品之惡習，足見其陷溺已深，惟因施用毒品
    均僅係戕害其自己身心並無加害他人，犯罪後坦承犯行、態
    度良好等一切情狀，分別量處如主文所示之刑，並定其應執
    行刑。扣案之白色粉末1 小包（含袋重0.72公克），經送請
    法務部調查局鑑驗結果，確係第一級毒品海洛因無訛，有該
    局94年9 月30日調科壹字第240003869 號驗定通知書1 紙附
    卷可憑，該包裝袋部分因與毒品無法析離，應整體視為毒品
    ，而應依毒品危害防制條例第18條第1 項前段規定沒收銷燬
    之。
據上論斷，應依刑事訴訟法第299條第1 項前段、第273條之1第1
項、第310條之2，毒品危害防制條例第10條第1項、第2項、第18
條第1項前段，刑法第11條、第56條、第47條、第51條第5款，判
決如主文。
本案經檢察官潘國威到庭執行職務。
中　　華　　民　　國　　94　　年 　 11　　月　　21　　日
                  刑事第一庭    法  官  黃聖涵
以上正本證明與原本無異。
如不服本判決應於收受本判決送達後10日內向本院提出上訴書狀
，其未敘述上訴理由者，並得於提起上訴後10日內向本院補提理
由書狀（均須按他造當事人之人數附繕本）「切勿逕送上級法院
」
                                書記官  蘇雅慧
中　　華　　民　　國　　94　　年　　11　　月　　22　　日
本案論罪科刑法條：
毒品危害防制條例第10條
施用第一級毒品者，處六月以上五年以下有期徒刑。
施用第二級毒品者，處三年以下有期徒刑。
